【裁判字號】    92,上易,995
【裁判日期】    920418
【裁判案由】    業務侵占
【裁判全文】
臺灣高等法院臺中分院刑事判決                    九十二年度上易字第九九五號
    上  訴  人
    即  被  告  甲○○
    自  訴  人  宥誠實業有限公司  設台中市○區○○路三七五號八樓
    代  表  人  乙○○
右上訴人因業務侵占案件，不服台灣台中地方法院九十一年度自字第一０八四號，中
華民國九十二年四月十八日第一審判決，提起上訴，本院判決如左：
    主      文
上訴駁回。
    事實及理由
一、本案經本院審理結果，認第一審判決認事用法及量刑均無不當，應予維持，並引
    用第一審判決書記載之事實、證據及理由（如附件）。
二、上訴人即被告（以下簡稱為被告）甲○○上訴意旨雖指稱其使用本件系爭之款項
    前，有向自訴人公司之總經理講過，係總經理未向自訴人公司之代表人乙○○報
    告等語。但查自訴人公司之代表人乙○○到庭陳稱並不知有這件事，且被告於原
    審已自白其確有侵占本件系爭之款項，足見被告上開所辯顯係事後圖卸之詞，不
    足採信。是被告之上訴並無理由，應予駁回。又被告曾有多次犯罪前科，不符合
    刑法第七十四條所規定緩刑之要件，故不予宣告緩刑，亦併此敘明。
三、據上論斷，應依刑事訴訟法第三百七十三條、第三百六十八條，判決如主文。
中      華      民      國      九十二     年     六      月    十七    日
                                臺灣高等法院臺中分院刑事第八庭
                                      審判長法  官  羅  得  村
                                            法  官  陳  毓  秀
                                            法  官  劉  榮  服
右正本證明與原本無異。
不得上訴。
                                            書記官  陳  俞  豪
中      華      民      國      九十二     年     六      月    十八    日
                                                                        Ｒ
台灣台中地方法院刑事判決                        九十一年度自字第一０八四號
    自  訴  人  宥誠實業有限公司  設台中市○區○○路三七五號八樓
    代  表  人  乙○○            住同右
    被      告  甲○○            男四十三歲( 民國○○○年○月○日生)
                                 住南投縣草屯鎮○○路二十八號
                                  身分證統一編號：Ｍ一二四四七二八號
右列被告因業務侵占案件，經自訴人提起自訴，本院判決如左：
    主      文
甲○○連續意圖為自己不法之所有，而侵占對於業務上所持有之物，處有期徒刑玖月
。
    事      實
一、甲○○自民國（下同）九十年七月九日起受僱於宥誠實業有限公司，擔任禮儀師
    及向委託辦理喪葬事宜之客戶收取喪葬費業務，竟意圖為自己不法之所有，並基
    於概括之犯意，自九十一年三月十二日起至同年五月二十日止，先後將其業務上
    向如附表所示委託辦理喪葬事宜之客戶邱界喬家屬邱煌達等人收取喪葬費計新台
    幣（下同）八十四萬三千五百元，均未繳回宥誠實業有限公司，而予以侵占入已
    ，供已花用，各次侵占情形詳如附表所示。嗣於同年六月間，宥誠實業有限公司
    發現上情後，經以郵局存證信函催告，甲○○置之不理，並逃匿無蹤。
二、案經宥誠實業有限公司向本院提起自訴。
    理      由
一、訊據被告甲○○對於前開事實坦承不諱，核與自訴人宥誠實業有限公司代表人乙
    ○○指訴之情節相符，並有自訴人提出如附表所示客戶邱界喬家屬邱煌達等六人
    內載已將喪葬費交付被告之郵局存證信函影本各乙份及催告被告之郵局存證信函
    影本乙份附卷足憑。事證明確，被告犯行堪以認定。
二、查被告甲○○意圖為自己不法之所有，先後將其業務上向如附表所示委託辦理喪
    葬事宜之客戶邱界喬家屬邱煌達等人收取喪葬費計八十四萬三千五百元，均未繳
    回宥誠實業有限公司，而予以侵占入已，供已花用。核其所為，係犯刑法第三百
    三十六條第二項之業務侵占罪。又被告先後多次業務侵占之犯行，時間緊接，犯
    罪構成要件相同，顯係基於概括犯意為之，應依連續犯之規定以一罪論，並依法
    加重其刑。爰審酌被告犯罪之動機、目的、手段、所侵占金額、犯罪後坦承犯行
    及尚未將所侵占款項清償自訴人等一切情狀，量處如主示所示之刑，以資懲儆。
三、據上論斷，應依刑事訴訟法第三百四十三條、第二百九十九條第一項前段、刑法
    第五十六條、第三百三十六條第二項、罰金罰鍰提高標準條例第一條前段，判決
    如主文。
中    華    民    國      九十二      年      四       月     十八      日
                                    臺灣臺中地方法院刑事第三庭
法  官  朱  光  國
右正本證明與原本無異。
如不服本判決，應於判決送達後十日內向本院提出上訴狀( 應附繕本 )，上訴於臺灣
高等法院臺中分院。
                                         書記官
中    華    民    國      九十二      年      四       月     廿二      日
刑法第三百三十六條第二項：
對業務上所持有有之物，犯前條第一項之罪者，處六月以上五年以下有期徒刑，得併
科三千元以下罰金。
附表：被告甲○○侵占情形
編號    犯罪時間     客戶名稱     侵占金額     備  註
                                 （新台幣）
１    九十一年三月   邱界喬家      二十萬元     支票
      十二日         屬邱煌達
２    九十一年四月   童楊月霞
      二十八日       家屬童寶混    一萬元       現金
３    九十一年五月   童楊月霞
      四日           家屬童寶混    十二萬六     現金
                                   千五百元
４    九十一年五月   黃婉如家屬    二十六萬     現金
      六日           黃荃儀        二千元    （原收取四十萬二千元，惟應扣
                                               除繳納寶覺寺塔位及誦經費各
                                            七萬元
５    九十一年五月   黃恭家屬黃    三萬五千     現金
      七日           家福          元
６    九十一年五月   溫孟松家屬    十萬元       現金
      十日           溫照財
７    九十一年五月   葉清松家屬    十一萬元     現金
      二十日         葉美鈺
                                                合計：八十四萬三千五百元
                                                                        Ａ


司法院資訊處製作；財團法人民間司法改革基金會備份。
